臺灣臺中地方法院民事裁定
110年度事聲字第102號
異  議  人  陳霈芯  
相  對  人  馨琳揚企管顧問有限公司


法定代理人  唐明良  


上列當事人間聲請支付命令事件，異議人對於民國110年11月12
日本院司法事務官所為110年度司促字第30831號裁定聲明異議，
本院裁定如下：
    主  文
異議駁回。
    理  由
一、按當事人對於司法事務官處理事件所為之終局處分，得於處
    分送達後10日之不變期間內，以書狀向司法事務官提出異議
    ；司法事務官認前項異議有理由時，應另為適當之處分；認
    異議為無理由者，應送請法院裁定之；法院認第1項之異議
    為有理由時，應為適當之裁定；認異議為無理由者，應以裁
    定駁回之，民事訴訟法第240條之4第1項前段、第2項、第3
    項定有明文。經查，本院司法事務官民國110年度司促字第3
    0831號裁定（下稱原裁定）於110年11月18日送達異議人，
    有送達證書附卷可稽（見本院110年度司促字第30831號卷第
    47頁），異議人於同月24日具狀聲明異議（見本院卷第11頁
    ），經司法事務官認其異議無理由而送請本院裁定，核與前
    開規定無違，合先敘明。
二、異議意旨略以：相對人前向異議人聲請核發支付命令，經本
    院對異議人核發110年度司促字第30831號支付命令（下稱系
    爭支付命令），惟兩造間之債務尚有糾葛。爰對原裁定聲明
    異議等語。
三、按債務人於支付命令送達後，逾20日之不變期間，始提出異
    議者，法院應以裁定駁回之，民事訴訟法第518條定有明文
    。經查，本院於110年10月14日核發系爭支付命令，於同月1
    8日送達異議人位於臺中市后里區之住所，由其同居人代收
    ，有送達證書附卷可稽（見本院110年度司促字第30831號卷
    第35頁）。是揆諸前開規定，異議人如對系爭支付命令之內
    容有爭執，至遲應於110年11月10日（已加計在途期間3日）
    前提出異議，惟異議人遲至110年11月11日始提出異議，有
    民事異議狀上本院收文戳章可佐（見本院110年度司促字第3
    0831號卷第41頁），顯已逾20日之法定不變期間，其異議自
    非合法。從而，原裁定駁回異議人對系爭支付命令所提異議
    ，於法並無違誤，異議意旨指摘原裁定不當，求予廢棄，為
    無理由，應予駁回。
四、據上論結，本件異議為無理由，依民事訴訟法第240條之4第
    3項後段，裁定如主文。
中　　華　　民　　國　　110 　年　　12　　月　　6 　　日
                  民事第二庭  法  官  鄭百易
正本係照原本作成。
如不服本裁定應於送達後10日內向本院提出抗告狀，並繳納抗告
費新臺幣1,000元。
中　　華　　民　　國　　110 　年　　12　　月　　6 　　日
                              書記官  唐振鐙